

18 мая 1987 года, г. Пермь телефон: 8-912-590-00-07 e-mail: andreyevmb@live.ru telegram: precizeman skype: Michael.Andreyev linkedin.com/in/mikhail-andreev-676b90128 github.com/precizeman vk.com/id2770646

Андреев Михаил Борисович

О себе:

Опытный .NET разработчик с 10-летним стажем. Последние 6 лет занимался автоматизацией оказания государственных услуг в городе Москве (технический лидер проекта АС УР, являющегося глобальным процессинговым центром по обработке заявок). Специализируюсь на backend-разработке, создании высоконагруженных, отказоустойчивых и защищенных систем, межсистемной интеграции, работе с большими объемами данных. Качество конечного продукта для меня превыше всего. При разработке руководствуюсь мировым опытом, по возможности использую готовые решения. За годы своей деятельности выработал хорошее умение находить простые решения для сложных задач.

Опыт работы:

Май 2016 г. – настоящее время, Индивидуальный предприниматель

Senior .NET Developer

Разработка программного обеспечения на платформе .NET и консультационные услуги для различных заказчиков. Работа на фриланс-биржах upwork.com, fl.ru, weblancer.net.

Сентябрь 2014 г. – апрель 2016 г., ООО «Про Ай-Ти Ресурс», г. Пермь (www.proitr.ru)

.NET Team Lead/Tech Lead

Компания Про Ай-Ти Ресурс была выделена из состава компании Прогноз, в которой я работал до этого. В Прогнозе и Про Ай-Ти Ресурс я прошел карьерный путь от разработчика до технического руководителя проектов. За время работы поднял качество разработки в подразделении на новый уровень: внедрил многослойную архитектуру приложений, использование шаблонов проектирования, модульное тестирование, непрерывную интеграцию, визуальное проектирование БД, приложений и бизнес-процессов. Был ответственным за разработку архитектуры основных проектов. Распределял задачи между разработчиками, используя scrumметодологию. Собрал первоклассную и эффективную команду, с которой поддерживаю рабочие отношения до сих пор.

Проекты:

Единая система ведения и управления реестрами, регистрами, справочниками и классификаторами г. Москвы (АС УР), июнь 2011 — апрель 2016

Система является глобальным процессинговым центром, обрабатывающим запросы на сбор сведений, необходимых в рамках оказания всех государственных услуг и функций в городе Москве. Помимо этого, система обеспечивает централизованное ведение персональных данных жителей города, а также нормативно-справочной информации. Основной пользователь системы — Московский портал госуслуг (mpgu.mos.ru).

Особенности:

- Большие объемы (Размер базы данных более 10 Тб)
- Высокие нагрузки (более 2 млн запросов ежедневно)
- Отказоустойчивость (работа 24/7)
- Высокая защищенность (шифрование, электронная подпись)
- Гарантированная доставка (ни один запрос не должен быть утерян)

Платформа: .NET (WCF, ASP.NET MVC), Oracle Database, IBM (BPM, MDM, MQ, FileNet)

Август 2008 г. – сентябрь 2014 г., ЗАО «ПРОГНОЗ», г. Пермь (www.prognoz.ru)

.NET Team Lead/Tech Lead

Единая система ведения и управления реестрами, регистрами, справочниками и классификаторами г. Москвы (АС УР), июнь 2011 — апрель 2016

Описание приведено выше.

Единая система мониторинга и администрирования телекоммуникационных услуг для ОИВ г. Москвы (ECMA), январь 2011 — декабрь 2011

Особенности:

- Стандартизация запутанного бизнес-процесса с множеством участников
- Удобные мастера по вводу данных

Платформа: .NET (ASP.NET MVC, Silverlight, WCF), Microsoft SQL Server

Система мониторинга конкуренции на рынке услуг розничной торговли лекарственными средствами, изделиями медицинского назначения и сопутствующими товарами (ФАС), январь 2009— декабрь 2011

Особенности:

- Быстрое формирование огромных отчетов (отчет размером 300 страниц за 10 секунд)
- Интеллектуальные формы ввода данных Excel с исчерпывающей валидацией

Платформа: .NET (ASP.NET, WCF, Silverlight), Microsoft SQL Server, VBA

Система мониторинга, анализа, прогнозирования и оценки эффективности в составе АИС Федерального агентства по управлению особыми экономическими зонами (МАПЭ), август 2008— декабрь 2009

Особенности:

- Распределенность (своя копия системы в каждом территориальном управлении)
- Репликация данных (отправка сведений в Центральный аппарат)
- Система автоматического обновления (пакеты обновлений рассылаются из Центрального аппарата по территориальным управления)

Платформа: .NET (ASP.NET, WCF), Microsoft SQL Server

Июль 2007 г. – июль 2008 г., ООО «Кама-Пресс»

.NET Developer

Автоматизированная информационная система подготовки конкурсной документации (АИС Торги)

Генерация документов по шаблонам.

Платформа: .NET (WinForms, Microsoft SQL Server)

Май 2007 г. – июнь 2008 г., ООО «СК «ЭРГО Жизнь», г. Пермь (www.ergorussia.ru)

Системный администратор

Администрирование локальной сети в Пермском филиале организации (20 рабочих мест и 1 сервер).

Образование:

2004-2009, Пермский государственный университет (ПГУ)

Прикладная математика и информатика, специалист

Сертификаты:

Ноябрь 2011 г. - IBM InfoSphere Master Data Management Server Technical Professional v1 Август 2011 г. - IBM InfoSphere MDM Server for PIM Enablement Workshop

Профессиональные навыки:

Software Architect, DB Architect, Patterns, UML, Visio, Power Designer, .NET, C#, WCF, WPF, ASP.NET, Silverlight, SOAP, REST, OData, XML, JSON, HTML, CSS, JavaScript, VBA, Microsoft SQL Server, Oracle Database, PostgreSQL, MySQL, MSMQ, IBM MQ, IBM MDM, IBM BPM, IBM FileNet, Unit Testing, CI, TeamCity, Git, TFS, Agile, Scrum, Digital Signature, CryptoPro, Windows Server, Linux, VMware vSphere Иностранные языки:

Английский (профессиональное владение)